Inventaris van het archief van de Landelijke Stuurgroep Onderzoek Milieuhygiëne (LASOM) van het Ministerie van Onderwijs en Wetenschappen, 1974-1982
Nationaal Archief, Den Haag
- NAAR ONDERWERP INGEDEELDE STUKKEN, B
  - Onderzoeksprojecten, thema's en voorstudies, B.3
    - Themagroep luchtverontreiniging en gezondheid, B.3.16
      - Stukken betreffende een subsidieaanvraag voor het project 'metalengehalte in haar als indicator van luchtverontreiniging' en 'onderzoek naar de mutageniteit van aereolen op niet-industriële locaties'., 1981; 86; 1 omslag
    - Probleemveld "Beoordelingssysteem voor kwaliteit oppervlakte water", B.3.17
      - Stukken betreffende een subsidieaanvraag aan het ZWO ten behoeve van een onderzoek naar 'burgers, overheid en besluitvorming inzake verontreiniging oppervlaktewater'., 1977; 87; 1 omslag
    - Themablok Water en Bodem, B.3.18
      - Stukken betreffende het thema 'Epidemiologie Water en Bodem'., 1982; 88; 1 omslag
    - Beoordelingssysteem kwaliteit oppervlaktewater, B.3.19
      - Stukken betreffende voorstudie 'CCRX, stoffen in het milieu en stoffenbalans'., 1978-1981; 89; 1 omslag
      - Stukken betreffende de startnotitie 'Waterkwaliteitsbeoordeling'., 1980-1982; 90; 1 omslag
      - Stukken betreffende het LASOM-thema 'Stoffenbalans in de Rijn'., 1978-1982; 91; 1 omslag
      - Stukken betreffende het project 'Functies en Functieverlies van het zoetwaterlichaam onder het Gooi'. (epidemiologie bodem/water)., 1982; 92; 1 omslag
      - Stukken betreffende subsidieaanvraag voor het project 'Effecten van atmosferische zure depositie op bodem, vegetatie en oppervlaktewater' en voor het onderzoek naar de oxidatieve omzetting van stikstofdioxide in de atmosfeer., 1982; 93; 1 omslag
    - Themagroep dosiseffect relaties bodem, B.3.20
      - Stukken betreffende het sociaal-wetenschappelijk milieuonderzoek ten behoeve van het nationaal programma., 1976-1982; 94; 1 omslag
    - Thema psychosomatisch functioneren, B.3.21
      - Stukken betreffende het thema 'psychosomatisch functioneren'., 1981-1982; 95; 1 omslag
    - Thema perceptie en gedrag, B.3.22
      - Stukken betreffende het thema 'Perceptie en gedrag'., 1980; 96; 1 omslag
    - Probleemveld "Methoden ecologische effecten", B.3.23
      - Stukken betreffende het project 'Een samenhang tussen recreatiepatroon en milieuaantasting'., 1977-1980; 97; 1 omslag
      - Stukken betreffende accumulatie van stoffen in ecosystemen., 1980; 98; 1 omslag
      - Stukken betreffende een subsidieaanvraag 'invloed van openluchtrecreatie en vegetatie broedvogels van bos en duin'., 1980-1981; 99; 1 omslag
      - Stukken betreffende het thema 'ecosystemen'., 1980-1982; 100; 1 omslag
      - Stukken betreffende een subisidieaanvraag voor het project 'Ontwikkelingsvisie IJsselmeer'., 1981-1982; 101; 1 omslag
      - Stukken betreffende een subsidieaanvraag voor het project 'relatie tussen vegetatie, kleiwinning en rivierregime in de Uiterwaarden'., 1982; 102; 1 omslag
    - Themablok methoden ecologische effecten, B.3.24
      - Stukken betreffende methoden ecologische effecten., 1981-1982; 103; 1 omslag
    - Monitorsystemen, B.3.25
      - Stukken betreffende de startnotitie 'Monitorsystemen'., 1980-1982; 104; 1 omslag
      - Stukken betreffende de financiering van het project 'vermindering bestrijdingsmiddelen in de aardappelteelt'., 1981-1982; 105; 1 omslag
      - Stukken betreffende de startnotitie 'Biologische meetnetten'., 1981-1982; 106; 1 omslag
    - Milieueffecten regio, B.3.26
      - Stukken betreffende het project 'Het Moerdijk-Biesboschonderzoek'., 1978-1981; 107; 1 omslag
      - Stukken betreffende het thema 'Milieueffecten in de regio'., 1980-1982; 108; 1 omslag
    - Thema recreatie en natuurlijk milieu, B.3.27
      - Stukken betreffende het thema 'recreatiegedrag in de openlucht en de effecten daarvan op waardevolle gebieden'., 1980-1982; 109; 1 omslag
  - Overzichtsartikelen, B.4
    - Stukken betreffende een overzichtsartikel (reviewartikel) over LASOM-thema 'ruimtelijke ontwikkelingen'., 1978; 110; 1 omslag
    - Stukken betreffende een overzichtsartikel (reviewartikel) over LASOM-thema 'Grondstoffen- en Energievoorziening'., 1978; 111; 1 omslag
    - Stukken betreffende een overzichtsartikel (reviewartikel) over LASOM-thema 'Ontwikkelingen in landbouw en visserij met enkele reacties'., 1978; 112; 1 omslag
    - Stukken betreffende een overzichtsartikel (reviewartikel) over LASOM-thema 'Klimatologische ontwikkelingen'., 1978; 113; 1 omslag
    - Stukken betreffende een overzichtsartikel (reviewartikel) over LASOM-thema 'Gezondheid/Veiligheid?, 1979; 114; 1 omslag
    - Stukken betreffende een overzichtsartikel (reviewartikel) over LASOM-thema 'Vrije tijd, openluchtrecreatie en implicatie voor natuur en milieu'., z.d.; 115; 1 omslag
- DOCUMENTATIE, C
  - Rapport betreffende 'Inventarisatie van onderzoek in Nederland'., 1976; 116; 1 deel
  - Rapport van de RAWB betreffende 'Advies inzake het nationaal programma onderzoek milieuhygiëne'., 1977; 117; 1 stuk
  - Rapport 'Signalering en Evaluatie van Milieuveranderingen' (SEM)., 1977; 118; 1 deel
  - Rapport 'Inventarisatie van onderzoek betreffende het project SEM'., 1977; 119; 1 deel
  - Rapport 'Milieuonderzoek in Nederland naar Doelstellingen'., 1977; 120; 1 deel
  - Rapport 'Signalering en evaluatie van effecten van milieuveranderingen', met bijlagen., 1979; 121; 1 pak
  - Rapport 'Aanzet voor programma in hoofdlijnen'., 1981; 122; 1 deel
  - Concept en het eindrapport 'milieuhygiëne' en rapport over de werkzaamheden van de LASOM., 1979-1982; 123; 1 omslag
  - Rapport over het LASOM-project; 'Het gehalte aan cadmium in de placenta als mogelijke indicatie voor verhoogde cadmium belasting'., 1981; 124; 1 deel
  - Startnotitie inzake 'Lage concentraties luchtverontreiniging op planten'., 1981; 125; 1 deel